【裁判字號】    90,台上,5180
【裁判日期】    900822
【裁判案由】    違反毒品危害防制條例
【裁判全文】
最高法院刑事判決                                九十年度台上字第五一八○號
    上  訴  人  甲○○
右上訴人因違反毒品危害防制條例案件，不服台灣高等法院台南分院中華民國九十年
五月十日第二審判決（八十九年度上訴字第八三三號，起訴案號：台灣台南地方法院
檢察署八十八年度偵字第七六四七、七八九四、八六四○、八六四二、八六五七號）
，提起上訴，本院判決如左：
    主  文
上訴駁回。
    理  由
壹、販賣第二級毒品部分
按刑事訴訟法第三百七十七條規定，上訴於第三審法院，非以判決違背法令為理由，
不得為之。是提起第三審上訴，應以原判決違背法令為理由，係屬法定要件。如果上
訴理由狀並未依據卷內訴訟資料，具體指摘原判決不適用何種法則或如何適用不當，
或所指摘原判決違法情事，顯與法律規定得為第三審上訴理由之違法情形，不相適合
時，均應認其上訴為違背法律上之程式，予以駁回。本件原判決撤銷第一審關於上訴
人甲○○販賣第二級毒品部分之科刑判決，改判仍論上訴人以連續販賣第二級毒品罪
，累犯，判處有期徒刑拾伍年。係依憑證人林昭吟、黃雅霜分於警訊、檢察官偵查中
或第一審法院及警員鄭明財於原審之證詞，扣案之安非他命拾貳包（淨重共壹零壹點
捌捌公克）、安非他命包裝袋拾貳包（包裝重共伍點陸貳公克）、塑膠空袋壹包、0
000000000號行動電話壹支，卷附法務部調查局民國八十九年九月二十六日
（）陸（一）字第八九○六六三三九號及九十年三月二十九日（90）陸（一）字第
九○一三三一二一號檢驗前開扣案物品十二包確為安非他命之通知書二紙，參酌上訴
人供認扣案之0000000000行動電話為其所有之部分事實等證據資料，而為
論斷，已敘述其所憑之證據及論斷之理由。並以上訴人否認前開犯行及所為辯解，為
飾卸之詞，不足採信，在理由內依憑調查所得證據，詳加指駁；並說明證人林昭吟於
原審所為其於警訊時曾遭恐嚇、脅迫之證言，業經證人鄭明財到庭證實並無其事，林
昭吟且未能提出證據證明其警訊時曾受警察脅迫或恐嚇，不足採為有利上訴人之認定
，又黃雅霜證詞雖部分細節略有出入，但其所供之基本事實則始終如一，仍可採信之
理由。從形式上觀察，原判決並無違背法令之情形存在。上訴意旨置原判決所為明白
論斷於不顧，專憑其個人之意見，就原判決理由已經詳細說明之事項，及原審採證認
事之職權行使，漫事爭執，或泛言原判決有理由不備及應於審判期日調查之證據而未
予調查之違誤，難認已符合首揭法定之第三審上訴要件。又查：（一）是否命被告與
證人對質，事實審法院本有自由裁量之權，況原審調查時，曾提訊林昭吟與上訴人對
質，並因傳拘黃雅霜無著，未能命黃雅霜與上訴人對質，有退回之傳票及拘票在卷可
按，即上訴人於原審調查中，亦供認不悉證人黃雅霜之地址，且原判決既認依憑上開
證據，上訴人應負之罪責，已臻明確，未再提訊證人林昭吟及未說明不再提訊之理由
，亦與法律規定應於審判期日調查之證據而未予調查之違法情形，不相適合，不得任
意指摘資為第三審上訴之正當理由。又上訴人於原審審理時並未請求傳訊黃雅霜之妹
，有九十年四月二十六日審判筆錄可按，上訴人上訴後，始主張原審未傳訊該證人，
自非依據卷內訴訟資料執為指摘之適法第三審上訴理由。（二）證據之取捨與事實之
認定，為事實審法院之職權，倘其採證認事並不違背證據法則，即不得任意指為違法
。又供述證據前後雖稍有參差或互相矛盾，事實審法院非不可本於經驗法則，斟酌其
他證據，作合理之比較，定其取捨。從而供述證據之一部認為真實者予以採取，亦非
證據法則所不許。由上所述，原判決已說明其係就黃雅霜供述於八十八年六月中旬，
向上訴人購買安非他命之情事，及案內所有證據，本於調查所得心證，分別定其取捨
，而憑以認定上訴人於八十八年六月中旬，有販賣安非他命予黃雅霜之依據及理由，
難謂有應於審判期日調查之證據而未予調查之情形。上訴意旨徒就原判決理由已經說
明之事項，及原審採證認事之職權行使，任憑己見，漫為事實上之爭執。其所指摘原
判決違法情形，核與法律規定得為第三審上訴理由之違法情形，不相適合，自非適法
之第三審上訴理由。（三）證明同一事實內容之證據，如有二種以上，而其中一種之
證據縱有違證據法則，然如除去該部分，綜合案內其他證據，仍應為同一事實之認定
者，則原審此項違誤並不影響於判決，即不得指有調查職責未盡之違法。本件原判決
認定上訴人有前開犯行，如上所述，並非專以證人林昭吟於警訊之證詞為主要證據，
是縱部分證詞有如上訴人所指未予錄音及錄影之違法，然本件除去此部分證據，綜合
案內其他所有之證據，仍應為同一事實之認定，並不影響於原判決之主旨，按之刑事
訴訟法第三百八十條之規定，仍不得任意指摘資為第三審上訴之正當理由。（四）量
刑輕重係屬事實審法院得自由裁量之事項，原判決已說明量刑時已斟酌刑法第五十七
條各款所列一切情狀之理由，所處之刑且未逾法定刑之範圍，即不得遽指為違法，上
訴意旨指摘原判決量刑過重云云，殊非依據卷內訴訟資料而為指摘之適法第三審上訴
理由。其就販賣第二級毒品部分之上訴違背法律上之程式，應予駁回。
貳、持有第一級毒品部分
按刑事訴訟法第三百七十六條所列各罪之案件，經第二審判決者，不得上訴於第三審
法院，法有明文。本件被告甲○○持有第一級毒品部分，原判決係依毒品危害防制條
例第十一條第一項論處罪刑，核屬刑事訴訟法第三百七十六條第一款之案件。依首開
說明，既經第二審判決，自不得上訴於第三審法院，上訴人竟復一併提起上訴，顯為
法所不許。其此部分上訴為不合法，應併予駁回。
據上論結，應依刑事訴訟法第三百九十五條前段，判決如主文。
中      華      民      國     九十     年      八      月    二十二    日
                              最高法院刑事第十一庭
                                  審判長法官  林  增  福
                                        法官  邵  燕  玲
                                        法官  吳  昆  仁
                                        法官  陳  世  雄
                                        法官  惠  光  霞
      右正本證明與原本無異
                                              書  記  官
中      華      民      國     九十     年      八      月     三十     日


司法院資訊處製作；財團法人民間司法改革基金會備份。
